

# Caio Moreira

#### CIENTISTA DE DADOS

São Paulo - SP, Brasil

□+55 (11) 97501-9555 | 🗷 caiovitor.moreira@hotmail.com | 🖫 caiom2r | 🛅 caiovmoreira

## **Sobre Mim**

Trabalho com dados há mais de 2 anos, focando em Ciência de Dados e aplicações de Aprendizado de Máquina. Atualmente estou trabalhando no desenvolvimento de produtos *Cloud* para ajudar empresas na inovação por meio da Inteligência Artificial e no uso de dados para uma melhor tomada de decisão. Adoro IA e como ela pode ajudar as pessoas de várias formas diferentes, e por isso que esse tem sido meu principal tópico de estudo.

## **Formação**

### USP - Universidade de São Paulo

São Paulo, Brasil

Bacharelado em Sistemas de Informação Mar. 2017 - Dez. 2020

## **Habilidades**

**Programação** Python, SQL, C/C++, Java

**Idiomas** Português (Nativo), Inglês (Fluente)

Outras Pandas, scikit-learn, Linux, Git, TensorFlow, CUDA, Power BI, Metabase, ETL, GCP, Estatística, MongoDB

## **Experiência**

Accenture São Paulo, Brasil

Data & Al

Set. 2020 - Atualmente

Desenvolvimento de produtos de dados em nuvem, com foco em soluções da Google Cloud Platform. Usando Python, SQL e Frameworks de Deep Learning (principalmente TensorFlow) para resolver problemas de negócio junto com diferentes times para ajudar vários clientes nacionais e internacionais.

Grupo Netshoes São Paulo, Brasil

ESTAGIÁRIO DE CIÊNCIA DE DADOS

Nov. 2018 - Set. 2019

• A principal ferramenta de trabalho era o Python, utilizado para tratamento de dados, análises, estudos e desenvolvimento de algoritmos de *Machine Learning*. A rotina era conduzida por fundamentos da Metodologia Ágil. Tive contato com diversas ferramentas em Nuvem para criar rotinas de *ETL* e visualizações de dados. Além disso, utilizava o GitHub para versionamento de códigos.

## **Certificados**

#### Coursera

DEEPLEARNING.AI TENSORFLOW DEVELOPER

Nov. 2020

- Uma série de cursos que mostra como utilizar o TensorFlow da melhor maneira para obter resultados relevantes com dados do mundo real. Abrange implementação de Redes Neurais (DNNs, CNNs, RNNs e LSTMs) e maneiras de otimizar e avaliar os resultados para lidar com problemas de PLN, Visão computacional, Séries Temporais e Dados Categóricos e Numéricos.
- · Clique aqui para ver o Certificado

#### **Udemv**

Machine Learning A-Z
Out. 2019

- Foco em desenvolvimento de modelos de *Machine Learning*, com explicações do funcionamento dos algoritmos. Conteúdo que abrange desde Regressões até Redes Neurais utilizando Python como principal ferramenta de desenvolvimento.
- · Clique aqui para ver o Certificado